【裁判字號】    97,交聲,1763
【裁判日期】    970814
【裁判案由】    聲明異議
【裁判全文】
臺灣臺中地方法院交通事件裁定        97年度交聲字第1763號
原處分機關  臺中縣警察局豐原分局
聲明異議人
即受處分人  甲○○
上列異議人即受處分人因違反道路交通管理處罰條例案件，對於
臺中縣警察局豐原分局民國97年4月21日所為之處分（原處分案
號：警交裁字第970000918、000000000號），聲明異議，本院裁
定如下：
    主      文
原處分撤銷。
甲○○不罰。
    理      由
一、原處分機關臺中縣警察局豐原分局處分意旨略以：異議人即
    受處分人（下稱受處分人）甲○○於(一)民國92年6月18日2時
    50分許；(二)92年6月24日13時25分許，於臺中縣神岡鄉○○
    路34號處，因「任意設攤」之違規，經臺中縣警察局豐原分
    局社口派出所員警以違反道路交通管理處罰條例第83條第1
    項第2款規定，當場製單舉發，嗣受處分人逾應到案日期提
    出申訴，原處分機關遂依道路交通管理處罰條例第83條第1
    項第2款之規定，各裁處罰鍰新臺幣600元等情。
二、受處分人聲明異議意旨略以：受處分人於91年2月份因於車
    禍導致截肢，而自91年3月份開始至96年間止，這期間並無
    外出工作，更不可能在臺中縣神岡鄉○○路34號擺設攤販，
    為此，原處分機關所為之處分，顯有違誤，狀請撤銷原處分
    等語。
三、按交通警察掣單舉發違反道路交通管理處罰條例所列之違規
    事實，本質上固為行政處分，係公務員基於職務上之權力，
    依法就特定之具體事件所為之具公法上效果之單方面行政行
    為，但此所謂公務員為公法上行為具有公信力之原則，不僅
    該行政行為所本之事實非與證據或常理不符，且其形式上須
    為正確無誤者，該行政行為方可被推定為真正，其據以依法
    處分之事實認定乃得認為正確無誤。
四、經查：
  (一)本件受處分人於91年2月間因車禍而導致截肢，並於91年3月
    4日領有身心障礙手冊等事實，有中華民國身心障礙手冊附
    卷可佐，是受處分人所稱要屬可採，則行動不便之受處分人
    是否可能在上揭處所如常人一般擺設攤販，已非無疑；再細
    觀前揭2張舉發通知單上收受通知聯者之簽名，經肉眼比對
    後，其筆劃之轉折捺撇二者已明顯相異，亦與受處分人於臺
    中縣警察局豐原分局送達證書所書寫名字之筆跡筆劃特徵不
    同，是以本件被舉發之人是否確為受處分人亦有可疑；再經
    原處分機關向原舉發警員林重宏查詢後，警員林重宏表示：
    「…本案92年6月18日告發至今約5年，已沒有印象且無法證
    明聲明異議人甲○○與職所告發之人甲○○為同一人…」等
    語，有臺中縣警察局豐原分局受理違反道路交通管理事件通
    知人聲明異議理由查詢表1份附卷可參，是即難遽認本件舉
    發與裁罰確無違誤。
  (二)綜合前開情形，本件異議意旨所辯稱受處分人並未於上揭時
    地違規擺設攤販等語，即非無據。本件既無他明確證據可供
    認定舉發、裁罰之事實正確無誤，自難遽認受處分人確有在
    舉發時地違規設攤等事實。
五、綜上所述，原處分機關所認定受處分人有違反道路交通管理
    處罰條例之行為，其所據以裁罰之證據資料，不足以排除受
    處分人並未違規之高度可能性或確認其所認定之違規事實，
    堪認定原處分機關於97年4月21日所為之交裁字第970000918
    、000000000號之處分所據以裁罰之舉發事實，恐有違誤，
    本件查無其他積極證據足以證明受處分人有原處分機關所認
    定之前開違規行為，自應另為對受處分人有利之認定，原處
    分機關對受處分人為前開裁決，即難認為允當，均應由本院
    將原處分撤銷，改諭知受處分人不罰，以資適法。
六、據上論斷，應依道路交通管理處罰條例第87條第2項、道路
    交通案件處理辦法第20條前段，裁定如主文。
中    華    民    國    97    年    8     月    14    日
                    交通法庭    法  官  洪挺梧
上正本證明與原本無異。
如不服本裁定，應於送達後5日內向本院提出抗告狀。
                                書記官  劉雅玲
中    華    民    國    97    年    8     月    14    日


司法院資訊處製作；財團法人民間司法改革基金會備份。
